臺灣臺南地方法院行政訴訟判決
109年度交字第180號
                                    111年2月23日辯論終結
原      告  謝適聰  



訴訟代理人  沈昌憲律師
被      告  臺南市政府交通局

代  表  人  王銘德  
訴訟代理人  方正忻  
上列當事人間交通裁決事件，原告不服109年7月13日南市交裁字
第78-SX0000000號裁決，提起行政訴訟，本院判決如下：
    主  文
一、原告之訴駁回。
二、訴訟費用新臺幣300元由原告負擔。
    事實及理由
一、事實概要：原告於109年7月1日0時25分許，駕駛車牌號碼00
    0-0000號自用小客車（下稱系爭汽車），行經臺南市○○區○○
    ○街0號（星光閃閃休閒館停車場），因有拒絕接受酒精濃度
    測試檢定之違規行為，經臺南市政府警察局新營分局民治派
    出所（下稱舉發單位）員警製單舉發，嗣原告向被告提出申
    訴，被告請舉發單位調查結果，仍認原告有前揭違規行為，
    遂於109年7月13日以其違規事證明確，依道路交通管理處罰
    條例第35條第4項第2款及第67條第2項前段規定，裁處罰鍰
    新臺幣（下同）180,000元，吊銷（汽車）駕駛執照，3年內
    不得考領駕駛執照，並應參加道路交通安全講習。原告不服
    ，遂提起本訴訟。
二、原告主張略以：
　㈠被告之舉發機關無權於新營區星光閃閃休閒館對陳述意見人
    實施酒測：按人民有隨時任意前往他方或停留一定處所之行
    動自由，於不妨害社會秩序公共利益之前提下，受憲法第22
    條所保障（釋字第535號、第689號解釋參照）。次按「本條
    例用詞，定義如下：1、道路：指公路、街道、巷街、廣場
    、騎樓、走廊或其他供公眾通行之地方。」道路交通管理處
    罰條例第3條第1項第1款定有明文。查原告於109年7月1日0
    時25分許假新營區星光閃閃休閒館飲宴，係屬憲法第22條所
    賦予之權利與自由，並無妨害公共利益，更無發生危害之可
    能。所在地點並非道路交通管理處罰條例所定義之道路，舉
    發機關於是時雖為執行臨檢職務，然原告並無任何違法行為
    或危害，舉發機關竟無故脅迫原告不得飲酒，並對原告實施
    酒測，實為舉發機關違法執行公權力，原告拒絕酒測實為合
    法權利之行使。
  ㈡舉發機關開立原處分，未告知拒絕酒測之法律效果，未給予
    合法之程序保障：按大法官第699號解釋指明：「警察對於
    已發生危害或依客觀合理判斷易生危害之交通工具，得予以
    攔停，要求駕駛人接受酒精濃度測試之檢定（以下簡稱酒測
    ；警察職權行使法第8條第1項第3款、刑法第185條之3、道
    路交通管理處罰條例第35條及道路交通安全規則第114條第2
    款規定參照），是駕駛人有依法配合酒測之義務。而主管機
    關已依上述法律，訂定取締酒後駕車作業程序，規定警察對
    疑似酒後駕車者實施酒測之程序，及受檢人如拒絕接受酒測
    ，警察應先行勸導並告知拒絕之法律效果，如受檢人仍拒絕
    接受酒測，始得加以處罰。」。
  ㈢又按「行政機關就該管行政程序，應於當事人有利及不利之
    情形，一律注意。」行政程序法第9條定有明文。原告於109
    年7月1日0時25分於新營區星光閃閃休閒館飲宴後，舉發機
    關除有上開實施地點錯誤之舉，另對原告開立原通知書前，
    並未對原告先行勸導，並告知拒絕之法律效果。舉發機關既
    未對原告給予合法之程序保障，而作成原通知書，有違反上
    開大法官第699號解釋要求之程序保障及行政程序法第9條規
    定之一律注意原則，故原通知書及裁決書均應予以撤銷。
　㈣並聲明：原處分撤銷，訴訟費用由被告負擔。
三、被告答辯則以：
  ㈠原告於109年7月1日0時25分許，駕駛系爭車輛行經臺南市○○
    區○○○街0號（星光閃閃休閒館停車場），拒絕接受酒精濃度
    測試檢定，違規事證明確，經警製單舉發，被告乃據此裁處
    原告罰鍰180,000元，吊銷（汽車）駕駛執照，3年內不得考
    領駕駛執照，並應參加道路交通安全講習，揆諸首揭規定，
    並無不合，應予維持。
  ㈡本案係舉發單位於109年7月1日0時左右，在星光閃閃休閒館
    進行臨檢勤務。而擔任戒備之員警於星光閃閃休閒館停車場
    出入口處，親眼目睹原告駕駛系爭車輛進入星光閃閃休閒館
    停車場內。又原告駛入停車場後遲遲不願下車，經位於星光
    閃閃休閒館停車場內之員警察覺有異，遂上前進行盤查，嗣
    見原告面有酒容，散發濃厚酒味，認原告有酒後駕車之嫌疑
    ，乃當場要求原告進行酒測，此從以下星光閃閃休閒館各位
    置之監視器畫面、舉發單位員警密錄器可證：
    ⒈星光閃閃休閒館監視器畫面
      ⑴【影片檔名稱：ch08_00000000000000】
      ①畫面時間0000-00-00星期三23：59：31〜23：59：46
        系爭車輛停放於畫面右上方，原告身著黃色POLO上衣，
        與另一名身著白襯衫之友人自系爭車輛上方走向系爭車
        輛，該名身著白襯衫之友人向系爭車輛車尾，繼續走向
        西側迴廊，而原告往系爭車輛駕駛座走去。
      ②畫面時間0000-00-00星期三23：59：46〜23：59：50
　　　　系爭車輛前後車燈開啟。
      ③畫面時間0000-00-00星期三00：00：00〜00：00：31
　　　　原告駕駛系爭車輛於星光閃閃休閒館停車場內倒車。
      ④畫面時間0000-00-00星期三00：00：50〜00：01：00
　　　　原告倒車後，自星光閃閃休閒館停車場出入口駛進新榮
        一街。
      ⑤畫面時間0000-00-00星期三00：01：37〜00：02：09
        舉發單位員警駕駛4輛警用巡邏汽車（下稱警車）行經
        星光閃閃休閒館後停車，其中3輛警車停放於新榮一街
        ，另一輛警車駛入星光閃閃休閒館停車場內。
      ⑥畫面時間0000-00-00星期三00：02：11〜00：03：18
        舉發單位先後約十餘名員警各自身著制服、制服及反光
        背心進入星光閃閃休閒館準備執行臨檢勤務。
      ⑦畫面時間0000-00-00星期三00：09：43〜00：11：14
        數名員警站立於星光閃閃休閒館西、南兩側迴廊執行勤
        務，當場目擊原告駕駛系爭車輛自新榮一街進入星光閃
        閃休閒館停車場內，遲遲未下車。
      ⑧畫面時間0000-00-00星期三00：11：17〜00：11：51
        員警發覺有異，先後上前往原告停車處所盤查。
      ⑨畫面時間0000-00-00星期三00：14：30
        原告自系爭車輛駕駛座下車。
      ⑩畫面時間0000-00-00星期三00：15：07〜00：22：46
　　    原告下車後，於星光閃閃休閒館停車場內及西側迴廊間
        遊走，數名員警保持警戒站立於其四周。
      ⑪畫面時間0000-00-00星期三00：22：47〜00：24：00
　　    原告走向系爭車輛，開啟副駕駛座車門拿取物品後，走
        回星光閃閃休閒館包廂外之迴廊。
      ⑫畫面時間0000-00-00星期三00：24：31〜00：24：47
        原告趁員警不注意之隙進入包廂內。
      ⑬畫面時間0000-00-00星期三00：24：53〜00：25：32
        舉發單位員警發現後，先後共約十餘名員警跟隨原告進
        入包廂。
      ⑵【影片檔名稱：ch09_00000000000000】
      ①畫面時間0000-00-00星期三00：00：18〜00：00：42
        原告駕駛系爭車輛倒車離開星光閃閃休閒館停車場至畫
        面上方之新榮一街。
      ②畫面時間0000-00-00星期三00：00：43〜00：00：55
        原告駕駛系爭車輛自新榮一街右轉至畫面左上角之新榮
        路。
      ③畫面時間0000-00-00星期三00：01：37〜00：02：30
        舉發單位員警駕駛4輛警車到達星光閃閃休閒館停車場
        外之新榮一街，其中3輛警車停放於新榮一街，另一輛
        警車則駛入星光閃閃休閒館停車場內，畫面上、下方，
        先後約十餘名員警穿著制服、制服及反光背心進入停車
        場預備執行臨檢。
      ④畫面時間0000-00-00星期三00：09：31〜00：09：48
        原告駕駛系爭車輛自畫面左上角之新榮路往星光閃閃休
        閒館方向行駛，到達新榮一街口後左轉新榮一街，隨即
        駛入星光閃閃休閒館停車場內。
      ⑶【影片檔名稱ch12_00000000000000】
      ①畫面時間0000-00-00星期二23：58：06〜23：58：27
        原告身著黃色POLO衫與友人自畫面中間上方之星光閃閃
        休閒館西側迴廊步出至停車場。
      ②畫面時間0000-00-00星期二23：59：40〜0000-00-00星期
        三00：00：25
        原告走向畫面左上角系爭車輛之停放處，進入駕駛座並
        發動車輛後，倒車預備駛離星光閃閃休閒館停車場。
      ③畫面時間0000-00-00星期三00：01：56〜00：03：42
        一輛警車駛進星光閃閃休閒館停車場停放，俟後共約十
        餘名員警先後步入星光閃閃休閒館停車場，部分員警進
        入星光閃閃休閒館內，部分員警則站立於星光閃閃休閒
        館西、南兩側迴廊預備執行臨檢。
      ④畫面時間0000-00-00星期三00：09：47〜00：09：54
        數名員警站立於星光閃閃休閒館停車場西側迴廊，當場
        目擊原告駕駛系爭車輛自畫面右側出現，進入星光閃閃
        休閒館停車場後，將車輛停放於畫面左上角原來系爭車
        輛之停放處。
      ⑤畫面時間0000-00-00星期三00：09：55〜00：11：16
        原告停車後，遲遲未下車。
      ⑥畫面時間0000-00-00星期三00：11：17〜00：14：20
        員警見原告遲遲未下車，遂上前盤查，期間原告坐於駕
        駛座，並搖下駕駛座車窗與員警對話。
      ⑦畫面時間0000-00-00星期三00：14：21〜00：22：36
        原告下車後，於星光閃閃休閒館停車場及西側迴廊之間
        遊走。
      ⑧畫面時間0000-00-00星期三00：22：36〜00：23：45
　      原告走向系爭車輛，開啟副駕駛座車門拿取物品後，走
        回星光閃閃休閒館包廂外之迴廊。
      ⑨畫面時間0000-00-00星期三00：24：34〜00：24：47
        原告趁隙走入星光閃閃休閒館西側迴廊之包廂內。   
    ⒉員警密錄器
      ⑴【影片名稱2020_0701_002909_015】
        員警表示其親眼看見原告自星光閃閃休閒館停車場外開
        車進入，且原告搖下車窗受員警盤查時，身上散發酒氣
        ，員警遂而詢問原告喝酒情形
      ①畫面時間0000-00-0000：29：10-00：30：40
　　　  員警A：對，我懷疑，我懷疑他有喝酒了啦!他有喝啦!
        從那邊開進來，嘿呀!
　　　  員警B：他有喝酒!
　　　  員警A：先生（員警敲窗），先生……先生（員警持續敲
        窗）。
　　　  原告：搖下車窗。
　　　  員警B：你證件看一下?來!原告：搖上車窗。
　　　  員警B：再次敲窗。原告：怎樣?
　　　  員警B：你證件看一下?來!原告：我，我沒帶證件。
　　　  員警B：你身分證字號，來!原告：Z00○○○○000。
　　　  員警B：複述原告身分證字號。
      ②畫面時間0000-00-00 00：30：42-00：31：04
　　　  員警B：你喝多少?你喝多少?
　　　  原告：蛤?
　　　  員警B：你喝多少?
　　　  原告B：我沒喝耶!
　　　  員警B：你沒喝?我給你酒測一下!
　　　  原告：為什麼?
　　　  員警B：你車開進來了，你怎樣，你剛剛開車進來，是
        不是你開車進來的嗎?
　　　  原告：不是啊!
　　　  員警B：不是喔，來，你下來!你下來!
　　　  員警C：不然車會飛進來嗎?
      ③畫面時間0000-00-00 00：31：25-00：31：37
　　　  員警C：你開車進來，我們現在要給你實施酒測。藍色
        上衣友人：沒有，他沒有開車出去。
　　　  員警B：他開進來啦!原告：沒有耶!藍色上衣友人：他
        在這裡，沒嘿啦!
　　  ⑵【影片名稱2020_0701_003210_016】
        員警詢問原告，距員警攔查的時間，其已喝酒多久了
      ①畫面時間0000-00-00 00：32：27-00：32：34
　　　  員警B：你這麼多人在這邊臨檢，啊你還在這裡開車。
　　　  原告：哈?
　　　  員警B：你還在開車，你喝酒還開車!你實在齁!這樣對
        嗎?
      ②畫面時間0000-00-00 00：32：37-00：33：14
        原告繞過系爭車輛車頭，向員警稱他不會跑走，之後原
        告再繞回系爭車輛車尾附近，員警B詢問原告系爭車輛
        是不是原告的，原告回答不是他的。原告接著往星光閃
        閃休閒館西側迴廊之包廂走去，其中一名員警告知原告
        不要走（離開）。
      ③畫面時間0000-00-00 00：33：37-00：33：42
　　　  原告再往星光閃閃休閒館西側迴廊之包廂走去，其中一
        名員警詢問原告要去哪裡。
      ④畫面時間0000-00-00 00：34：25-00：35：00
　　  　原告：走到星光閃閃休閒館西側迴廊之包廂前。
　　　  員警B：你，你喝酒後，過多久?……你最後一個喝酒過多
        久?最後一杯!最後一杯的時候到現在?
　　　  原告：嘿……。
　　　  員警B：過多久?超過一個小時了沒?超過一個小時了沒?
　　　  原告：我都在這裡啊!
　　　  員警B：超過1小時了沒?
　　　  原告：沒有啦，都在這裡!
　　　  員警B：還沒?半個小時?
　　　  原告：沒有，都在這裡!
　　　  員警B：你就有開車進來啦!那麼多人看!
　　　  員警B：超過半個小時了沒?
　　　  原告：我就在這裡!
　　　  員警B：你超過半個小時了沒?你喝酒的時候到現在…。
　　　  原告：我就在這裡!
　　　  員警B：超過半個小時了沒?
　  　　原告：我又沒有出去!
　　  　員警B：大家眼睛那麼多個!
　   ⑶【影片名稱2020_0701_003510_017】
　　  　舉發單位員警們各自確認原告確實有駕駛系爭車輛自星
        光閃閃休閒館停車場外之新榮路及新榮一街道路，進入
        星光閃閃休閒館停車場之開車行為無誤。而員警因見原
        告停車後遲遲未下車，認顯有規避臨檢嫌疑而上前盤查
      ①畫面時間0000-00-00 00：35：08-00：35：30
　　  　原告：大家都在看，我就在這裡啊!
　　　  原告：都在這裡而已啦!
　　　  員警B：你你，喝完，你喝完過多久了?
      ②畫面時間0000-00-00 00：36：34-00：36：39
　　　  員警B：我印象是開進來對吧?
　　　  員警A：開進來對啊!
　　　  員警B：齁!你有看到對嘛!
      ③畫面時間0000-00-00 00：37：09-00：37：34
　　　  員警B：（詢問停車場出入口之其他員警）ㄟ，那輛是開
        進來嗎?停車場門口
　　　  員警D：對啦，開進來但是你那個，沒有沒有沒有資料
        。
　　　　員警B：是啊，他就還沒有下來，他那時還沒有下來!停
        車場出入口
　　　  員警D：我們在講話時就看到他的車剛進來而已!
　　　  員警B：齁對麻，我們兩個在哪裡講話，齁，副座!
　　  　員警B：最後，才叫我給他們……。
　　　  員警B：我沒有電腦，我看他要下來不下來的，要下來
        ，我就想要給他查。
      ④畫面時間0000-00-00 00：37：40-00：37：54
　　　  員警B：他如果下來，就下來，我也不會懷疑他喝酒。
        他就是因為看我們在那裡，那麼，奇怪那麼久，就一直
        看他怎麼不下來，我才感覺到說，要給他查查電腦，查
        身分嘛!
    ⒊原告進入包廂內，表示其並未開車，經員警幾番勸導及確
      認原告是否有接受酒測之意願，及數次告知原告拒絕酒測
      之法律效果後，原告仍拒絕酒測，此有以下舉發單位密錄
      器畫面可證：
      ⑴【影片檔名稱：2020_0701_004311_116】
        員警主張有看到原告駕駛行為，欲對之進行酒測，遭原
        告拒絕。
      ①畫面時間2020/07/01 00：43：14〜00：44：15
  　　　原告：這邊都我喝的，齁，不用辯。
  　　　員警E：我們也沒有要跟你辯，證據一清二楚。
　  　　員警F：反正畫面會說話啦!原告：好啦，沒關係，證據
        會說話。我是有在這裡喝酒，嘿……我喝酒要去那，你有
        抓到我喝酒嗎?我來這，來這喝酒……。
　　　  員警E：不用啦，我們不用聽你說這些，剛剛已經說過
        。
　　　  原告：我不能來這裡喝嗎?
　　  　員警E：喝酒可以開車嗎?蛤?原告：誰喝酒開車?
　　　  員警E：不用說啦!不用說啦，真的。原告：我來這裡喝
        酒，難道不行?
      ②畫面時間2020/07/01 00：44：15〜00：44：38
　　  　員警G：監視器會說話，不用跟他說這麼多，監視器會
        說話這樣就好。你開車進來，同事看到清清，監視器都
        給你調完了，齁，啊同事也看到清清，啊你，在你的車
        上，有嗎，開進來離開，車上走到這裡，同事從頭到尾
        都給你追著……。
　　　  原告：好好，隨你們說。
　　　  員警G：所以等一下要給你實施酒測。
　　　  原告：我不要測。
     ⑵【影片檔名稱：2020_0701_004612_117】
       員警等候原告15分鐘，提供礦泉水供原告漱口後，告知
       拒測法律效果，並勸導原告應接受酒測
     ①畫面時間2020/07/01 00：46：35〜00：47：13
　　 　原告：我很渴耶。
　　　 員警H：你拿礦泉水給他喝。
　　　 員警G：盧到現在已經超過15分了，測一測。
　　　 員警F：來啦，給你漱口。來啦，給你漱口。
　　　 原告：我很渴。
　　 　員警G：你配合對你是比較好。
　　 　原告：沒啦，我很渴，喔…（開始喝水）
　　 　員警E：沒關係啦!
　　 　員警G：消極不配合是給你拒測啦!
　　 　員警E：罰180,000元。扣車啦，扣駕照啦，都給你扣個 
        夠，你看這麼多。
　　 　原告：沒啦，不好意思。
　　 　員警E：不用不好意思，那是你自己的問題。
　　 　員警G：你認為這麼多人警察在這裡，你看，這件有可能
       就這樣算了?原告：你們那麼多人要來找我。（繼續喝水
       ）
 　　②畫面時間2020/07/01 00：47：14〜00：48：19
　　 　原告：將整瓶礦泉水喝完。
　　 　員警E：好啦，我現在對你問一遍，我們現在要對你實施
        酒測。要不要配合?
　　 　原告：還沒，不等一下啦!
　　　 員警E：沒有等一下。漱口漱完就開始了。
　　　 原告：我又沒有開車。
　　　 員警G：好啦，現在不要再說你有開車還是沒有開車，你
       說要測還是不要測就好。其他不要再說了。你要測還是
       不測就好。你要測嗎?你規矩要跟他……。
　　　 原告：沒啦，我們…
　　　 員警G：不要，就拒測啊。
　　　 員警F：來啦，第一次對你告知，你要不要，你要不要配
       合實施酒測?
　　　 原告：我們沒有開車，是為什麼…
　　　 員警G：沒啦。好了啦。你不要再說有開車沒開車，你就
       說有要測還是不測。監視器會說話，這樣就好。監視器
       給你調好了。不然不會給你拖這麼久啦。員警E：沒證據
       不會給你給你誣賴。
　　　 員警G：你要測還是不測這樣就好。你說你要測還是不測
       。不測就拒測，你簽名，扣車。駕照吊銷。
　 　③畫面時間2020/07/01 00：48：20〜00：49：06
　　 　員警E：罰款180,000元，吊、吊銷駕照，3年不得考領。
       齁，車子拖吊，拖至拖吊場保管，參加道安講習。
　　 　原告：等啦，你等一下，我做一下筆記。
　　 　員警F：你不用做筆記，我們現在就清楚告知你，拒測的
       法律效果，處新臺幣180,000元罰鍰，齁。第二，當吊銷
       駕駛執照3年，不得考領，齁，你的車輛當場移置保管。
       並參加道路交通安全講習。我不用再繼續告知你了。
　　　 原告：重來，重來。你慢慢講。
　　　 員警F：我不用再繼續告知你了。
　　　 原告：你們說太快了啦。
　　 　員警E：你這叫做雞蛋你挑骨頭，我們不用配合你。
　　 　員警G：再重複一次，慢慢講給他聽。
　 ⑶【影片檔名稱：2020_0701_004911_118】
　 　員警多次告知原告拒測法律效果
　   ①畫面時間2020/07/01 00：49：10〜00：50：17
　　　 員警F：最後一次告知你，拒測的法律效果，齁。第一，
       處新台幣180,000元罰鍰。第二，吊銷，吊銷駕駛執照3
       年，3年內不得考領，齁。第三，當場移置保管你的車輛
       。四，參加道路安全講習。齁，現在已經告知你法律效
       果了。
　　　 原告：慢慢講。
　　　 員警F：現在時間109年7月1日，12點50分。齁，現在，
       第一次告知，你要不要配合酒測?
　　　 員警E：好了，都講完了。
　　　 員警F：要或不要?
　　　 員警E：換我第二次第三次告知。第三次告知你又不配合
       的話……。
　　　 員警F：第三次你要是再不配合的話，我們就直接給你填
       拒測了，填拒測單了。員警E：車輛移置保管啦。
　　　 員警I：現在應該都很清楚了，該告知都告知了……也沒有
       很快的問題。
　　 ②畫面時間2020/07/01 00：50：48〜00：51：01
　　 　員警F：來，來，你要不要做酒測?
　　 　員警F：先生，你要不要做酒測?
　　　 原告：我們又沒有喝酒……。
　 　③畫面時間2020/07/01 00：51：06-00：51：21
　　 　員警F：謝先生，第一次告知，要不要做酒測?
　　 　員警F：齁，0點52分，第二次告知，要不要做酒測。
   　④畫面時間2020/07/01 00：51：42-00：52：07
　 　　員警G：你消極不配合，再跟你說一遍，你進來12點25到
       現在，已經超過25分鐘……。
　　　 員警F：阿第三次啦，0點53分，最後一次第三次，你要
       不要酒測?
   ⑷【影片檔名稱：2020_0701_005212_119】
　 　原告消極不配合，拒絕接受酒測
　 　①畫面時間2020/07/01 00：52：14〜00：52：15
　　   員警F：齁，我們給你填拒測。
 　  ②畫面時間2020/07/01 00：53：08-00：53：18
　　   員警F：來，這是拒測單，來請你在被測人……。
　   　員警E：來啦，直接罰了，不用跟你管。
　　   員警G：給你扣車，你，不再讓你測了，人家要讓你測，
       你不要測……。
 　  ③畫面時間2020/07/01  00：53：21-00：53：29
　　 　員警F：來被測人簽個名，齁，這是拒測單。簽個名，來
       。你要不要簽名?
   ⑸【影片檔名稱：2020_0701_005512_120】
     原告拒絕在呼氣酒精濃度檢測值列印單上簽名
     ①畫面時間2020/07/01 00：55：41〜00：55：57
　　   員警F：來被測人，請你簽名。齁，先生請你簽名，來，
        請你簽名，你要拒簽嗎?你要拒簽是不是?你是不是要拒
       簽?
　　   原告：你們這樣我們沒辦法簽。
　   ②畫面時間2020/07/01 00：56：13〜00：56：32
  　 　員警G：你不要再解釋了，你要簽不簽，我們沒時間，你
       要簽不簽?等一下拖吊車就把你的車吊去了，不然你就簽
       拒簽，不然……你可以寫拒簽。
　　   原告：我在這裡有喝酒，大家都有看到。
　　   員警G：啊你就拒測啊!沒給你測?
　　   員警G：你給他寫拒簽就好（00：56：50員警G於酒測單
       記載拒簽。）
    ⑹【影片檔名稱：2020_0701_010111_122】
      原告一開始否認開車，聲稱沒有離開星光閃閃休閒館，但
      事後又承認有開車離開
    ①畫面時間2020/07/01 01：02：36〜01：02：59
　  　原告：沒有，我有出去，我有出去，但我在裡面，我沒有
      喝。我是沒喝，出去，我進到裡面喝的。我在裡面喝酒，
      大家都有看到。我在裡面有喝酒，我出來沒有喝啊，他們
      怎麼能說，齁……。
    ②畫面時間2020/07/01 01：03：06-：01：03：28
      原告：我今天對啦，我有開車，啊我出去，我在裡面喝啊
      ，我在裡面喝，大家都有看到啊。他們自己也有看到我在
      裡面，我在裡面喝，怎麼不讓我喝呢，為什麼我進來不能
      喝呢?齁，對不?
    上開畫面有舉發單位109年8月12日南市警營交字第10904160
    57號函檢附違規地點星光閃閃休閒館監視器及員警密錄器光
    碟1片可證。
　㈢本件員警依警察職權行使法要求原告接受酒精施測，屬依法
    行為
  ⒈按警察職權行使法第2條第2項、第6條第1項、第7條第1項及
    第8條第1項明定：「本法所稱警察職權，係指警察為達成其
    法定任務，於執行職務時，依法採取查證身分、鑑識身分、
    蒐集資料、通知、管束、驅離、直接強制、物之扣留、保管
    、變賣、拍賣、銷毀、使用、處置、限制使用、進入住宅、
    建築物、公共場所、公眾得出入場所或其他必要之公權力之
    具體措施。」、「警察於公共場所或合法進入之場所，得對
    於下列各款之人查證其身分：1、合理懷疑其有犯罪之嫌疑
    或有犯罪之虞者。2、有事實足認其對已發生之犯罪或即將
    發生之犯罪知情者。3、有事實足認為防止其本人或他人生
    命、身體之具體危害，有查證其身分之必要者。…」、「警
    察依前條規定，為查證人民身分，得採取下列之必要措施：
    1、攔停人、車、船及其他交通工具。2、詢問姓名、出生年
    月日、出生地、國籍、住居所及身分證統一編號等。3、令
    出示身分證明文件。4、若有明顯事實足認其有攜帶足以自
    殺、自傷或傷害他人生命或身體之物者，得檢查其身體及所
    攜帶之物。」、「（第1項）警察對於已發生危害或依客觀
    合理判斷易生危害之交通工具，得予以攔停並採行下列措施
    ：1、要求駕駛人或乘客出示相關證件或查證其身分。2、檢
    查引擎、車身號碼或其他足資識別之特徵。3、要求駕駛人
    接受酒精濃度測試之檢定。（第2項）警察因前項交通工具
    之駕駛人或乘客有異常舉動而合理懷疑其將有危害行為時，
    得強制其離車；有事實足認其有犯罪之虞者，並得檢查交通
    工具。」。
  ⒉「次按臨檢實施之手段，不問其名稱為何，均屬對人或物之
    查驗、干預，影響人民行動自由、財產權及隱私權等甚鉅，
    應恪遵法治國家警察執勤之原則。是除法律另有規定外，警
    察人員對人實施之臨檢須以有相當理由足認其行為已構成或
    即將發生危害者為限，且均應遵守比例原則，不得逾越必要
    程度；警察人員執行場所之臨檢勤務，應限於已發生危害或
    依客觀、合理判斷易生危害之處所、交通工具或公共場所為
    之，其中處所為私人居住之空間者，並應受住宅相同之保障
    ；對人實施之臨檢則須以有相當理由足認其行為已構成或即
    將發生危害者為限，且均應遵守比例原則，不得逾越必要程
    度（司法院釋字第535號解釋意旨參照）。而『（第1項）警
    察對於已發生危害或依客觀合理判斷易生危害之交通工具，
    得予以攔停並採行下列措施：1、要求駕駛人或乘客出示相
    關證件或查證其身分。2、檢查引擎、車身號碼或其他足資
    識別之特徵。3、要求駕駛人接受酒精濃度測試之檢定。（
    第2項）警察因前項交通工具之駕駛人或乘客有異常舉動而
    合理懷疑其將有危害行為時，得強制其離車；有事實足認其
    有犯罪之虞者，並得檢查交通工具。』，警察職權行使法第8
    條亦有明定。」（貴院107年度交字第13號行政訴訟判決意
    旨五（二）參照。）
  ⒊「（二）次按警察任務為依法維持公共秩序，保護社會安全
    ，防止一切危害，促進人民福利。警察法第2條定有明文。
    而其為履行法定任務而為一切必要之行為，均不失為其依法
    令執行公務之內容，自屬執行其維持公共秩序之法定任務所
    必要。而警察對於已發生危害或依客觀合理判斷易生危害之
    交通工具，得予以攔停並採行下列措施：一、要求駕駛人或
    乘客出示相關證件或查證其身分。二、檢查引擎、車身號碼
    或其他足資識別之特徵。三、要求駕駛人接受酒精濃度測試
    之檢定。警察因前項交通工具之駕駛人或乘客有異常舉動而
    合理懷疑其將有危害行為時，得強制其離車；有事實足認其
    有犯罪之虞者，並得檢查交通工具，亦為警察職權行使法第
    8條定有明文。是以，警察職權行使法第8條第1項規定，警
    察對於已發生危害或依客觀合理判斷易生危害之交通工具，
    雖得予以攔停並採行『要求駕駛人或乘客出示相關證件或查
    證其身分』、『檢查引擎、車身號碼或其他足資識別之特徵』
    及『要求駕駛人接受酒測之檢定』等措施，然非定要駕駛人於
    行進中被『攔停』，始得對其進行酒測。否則任何酒駕之人一
    旦見有員警在前攔檢，豈非均得以下車、離開車輛或類似主
    張攔檢時非處於駕車狀況，以規避接受酒測。則員警對駕駛
    人施以酒測，不以對於行進中駕駛人『攔停』為前提，僅須依
    客觀事實合理判斷有無飲酒及駕駛車輛之事實已足。……（四
    ）3.依上開勘驗結果可知，員警發現原告騎乘系爭機車逆向
    行駛至市○○○路○○○號旁停車場，隨即上前盤查，近身聞有原
    告身上酒味，且目睹原告有騎乘系爭機車之駕駛行為，乃基
    於職務上之經驗判斷而可認原告有酒後駕車之行為，依前揭
    說明，警察職權行使法第8條規範之對象，非以發動中或行
    進中之車輛有發生危害或依客觀合理判斷易生危害之情形為
    必要，客觀上，員警已近身得觀察原告有酒後駕駛之情事，
    本諸其經驗法則及社會通念，合理判斷原告為易生危害交通
    安全工具之駕駛人，依警察職權行使法第8條第1項第3款之
    規定，要求原告接受酒精濃度測試之檢定，自屬合法，原告
    即有配合酒測檢定之義務。」（臺灣臺中地方法院107年度
    交字第288號行政判決意旨五（二）、（四）3.可資參照）
    。
  ⒋依照前揭警察職權行使法相關規定，並參照前開判決意旨，
    員警進入公共場所，對於合理懷疑其有犯罪之嫌疑或有犯罪
    之虞者，得查證其身分，並得攔停人、車等交通工具；而員
    警依客觀合理判斷，針對易生危害之交通工具，亦得攔停人
    、車等交通工具，要求駕駛人接受酒測，且不限於駕駛人處
    於行駛中遭員警攔停才得對之施以酒測，換言之，即便駕駛
    人未行駛而停泊於特定地點，只要合理判斷原告為易生危害
    交通安全工具之駕駛人，即可對之攔檢酒測。
  ⒌本件員警進入系爭違規地點星光閃閃休閒館進行臨檢，正值
    其營業時間，因該休閒館之包廂及包廂外之停車場開放提供
    不特定人、車得隨時進出，故屬公眾得出入之場所。而員警
    當場目擊原告駕駛系爭車輛進入星光閃閃休閒館停車場停車
    後，遲遲不下車，恐有不欲在場員警知悉之事，員警基於合
    理懷疑原告有犯罪之懷疑或犯罪之虞，按警察職權行使法第
    6條第1項之規定上前盤查，並於盤查時發覺原告面有酒容，
    散發酒氣，有鑑於員警目睹原告之前已有駕駛行為，該等事
    實足以認定原告有酒後駕車之可能性，復依前揭判決意旨，
    縱然原告駕駛之系爭車輛未行進中，而已停止於停車場，亦
    符合警察職權行使法第8條第1項「客觀合理判斷易生危害之
    交通工具」前提要件，員警即得按同法同項第3款規定，對
    原告實以施酒測。
  ⒍再者，警察職權行使法第8條第1項各款規定，並無法得出駕
    駛人須在道路中遭警察攔停，始得對之攔查酒測。蓋若是駕
    駛人得如此主張，豈不任何駕駛人皆可行至非道路之公共場
    所、住家等藉此規避酒測，毋庸受罰!則道路交通管理處罰
    條例豈不淪為具文?更何況原告遭攔查時雖已停止駕駛行為
    ，但原告先前之駕駛行為不會因此不存在，原告當下只是駕
    駛行為結束而已。是以本件員警於原告駕車駛入停車場時，
    在適當緊接時間地點，對原告進行盤查，而盤查後，發現原
    告身上散發酒氣，合理懷疑原告有喝酒駕車行為而欲對其進
    行酒測，亦有正當之事實基礎，符合警察職權行使法第8條
    第1項第3款之規定。而員警對之盤查後，發現原告散發酒氣
    且對員警要求酒測之事消極推諉，並趁員警不注意之際進入
    星光閃閃休閒館包廂內，員警自仍得要求原告進行酒測，員
    警所為係屬上開合法要求原告接受攔查情狀之延續（108年
    度高等行政法院及地方法院行政訴訟庭業務交流提案第6號
    討論意見乙說，研討研果採乙說）。
  ㈣另補充說明者，乃本件員警對原告盤查及施以酒測之處，並
    非警察職權執行法第26條之住宅，自毋須限於「人民之生命
    、身體、財產有迫切危害」，員警才得進入。蓋參酌高雄高
    等行政法院104年度交上字第51號判決理由六（一）意旨可
    知，警察職權行使法第26條所稱之「住宅」，不等同於同法
    第6條第1項所指之「公共場所或合法進入之場所」，應係指
    供居住權人居住使用之處所，而以門扇、圍牆（籬）、柵欄
    等相類似之障礙物藉以區隔其他公共場所或公眾得出入之場
    所，並經居住權人宣示其主權以防止他人擅自進入者而言。
    而依舉發單位前開錄影光碟內容可徵，員警上前攔查原告，
    係因原告駕駛系爭車輛自道路範圍進入星光閃閃休閒館之停
    車場停車後，遲遲未下車，遂合理懷疑原告規避警方之盤查
    ；又原告當時尚未進入該休閒館之建物內，而該休閒館前之
    停車廣場雖可見有門扇、圍牆（籬）等相類似之障礙物，藉
    以區隔其他公共場所或公眾得出入之場所，然當時正值星光
    閃閃休閒館之營業時間已如上述，故上開門扇、圍牆（籬）
    係處於「開放」人、車進入「時段」，並未經該休閒館宣示
    其主權以防止他人擅自進入，故係供不特定人可進入之場所
    ，因此員警於星光閃閃停車場攔查原告，並於原告趁隙進入
    星光閃閃包廂內後緊接著尾隨跟進包廂內，並未違法（鈞院
    106年交字第13號判決理由六（二）意旨參照），在此予以
    敘明。
  ㈤原告拒絕酒測，舉發單位仍可製單舉發
  ⒈依內政部警政署於102年10月3日修正取締酒後駕車作業程序
    「作業內容」第三大點「執行階段」：「……（六）駕駛人拒
    測：經執勤人員勸導並告知拒測之法律效果（處新臺幣90,0
    00元罰鍰【現行修正為180,000元】、當場移置保管車輛、
    並吊銷駕駛執照，3年不得再考領及施以道路交通安全講習
    ）後，如受測人仍拒絕接受檢測，即依道路交通管理處罰條
    例第35條第4項規定製單舉發；……。」由前揭內政部警政署
    訂定之作業程序規範可知，拒絕酒測之處罰條件，是明確告
    知拒絕酒測之處罰規定，但行為人仍然拒絕接受酒測者，即
    可製單舉發。換言之，員警於研判駕駛人有飲酒徵兆，請駕
    駛人接受酒精濃度檢測時，駕駛人不欲配合，經值勤員警明
    確告知拒絕酒測之處罰規定後，該駕駛人仍明白表示拒絕或
    消極不配合接受酒精濃度檢測，此際該駕駛人即該當道路交
    通管理處罰條例第35條第4項之處罰條件。
  ⒉本件依舉發單位上開監視器、員警密錄器畫面資料可知，舉
    發單位於109年7月1日0時左右，在星光閃閃休閒館內進行臨
    檢勤務。而擔任戒備之員警於星光閃閃休閒館停車場出入口
    ，目睹原告駕駛系爭車輛自新榮路左轉新榮一街後，於新榮
    一街2號即星光閃閃休閒館前之道路範圍，進入星光閃閃休
    閒館停車場內。又原告駛入停車場後遲遲未下車，經員警察
    覺有異乃上前進行盤查，始見原告面有酒容，散發濃厚酒味
    ，故認原告有喝酒駕車之嫌疑，要求原告進行酒測，惟經警
    方多次告知拒絕酒測之法律效果後，原告仍表示拒絕接受測
    試，員警遂依前揭內政部警政署於102年10月3日修正取締酒
    後駕車作業程序及道路交通管理處罰條例第35條第4項規定
    製單舉發，員警之舉發核無違誤，自屬依法行政之行為。原
    告主張其僅是於系爭車輛內休息，其係於星光閃閃休閒館內
    飲酒，違規地點不應是新榮一街2號前道路一事，顯屬不實
    。
  ⒊末按違反道路交通管理事件統一裁罰基準及處理細則第11條
    第1項規定：「行為人有本條例之情形者，應填製舉發違反
    道路交通管理事件通知單（以下簡稱通知單），並於被通知
    人欄予以勾記，其通知聯依下列規定辦理：1、當場舉發者
    ，應填記駕駛人或行為人姓名、性別、出生年月日、地址、
    身分證統一編號及車主姓名、地址、車牌號碼、車輛種類。
    被查獲之駕駛人或行為人為受處分人時，應於填記通知單後
    將通知聯交付該駕駛人或行為人簽名或蓋章收受之；拒絕簽
    章者，仍應將通知聯交付該駕駛人或行為人收受，並記明其
    事由及交付之時間；拒絕收受者，應告知其應到案時間及處
    所，並記明事由與告知事項，視為已收受。」。本案員警告
    發原告後，原告拒簽、拒收系爭舉發通知單，經員警當場告
    知原告應到案時間及應到案處所（如乙證1，舉發通知單左
    上角之登載），揆諸上開規定，本案視同原告已收受，業已
    合法完成送達，併此敘明。
  ㈥被告並聲明：原告之訴駁回，訴訟費用由原告負擔。
四、本件事實概要欄所載之事實，除後列爭點外，業經兩造各自
    陳述在卷，兩造並分別提出如附表所示之證據。本件爭點厥
    為：原告是否得對原告進行酒測？舉發員警是否有告知「拒
    絕接受酒精濃度之檢定」之法律效果，及酒測程序是否適法
    ？
五、本院之判斷：
　㈠應適用法令：
　⒈道路交通管理處罰條例：
　　⑴第35條第1項、第4項：（第1項）汽機車駕駛人，駕駛汽機
      車經測試檢定有下列情形之一，機車駕駛人處新臺幣一萬
      五千元以上九萬元以下罰鍰，汽車駕駛人處新臺幣三萬元
      以上十二萬元以下罰鍰，並均當場移置保管該汽機車及吊
      扣其駕駛執照一年至二年；附載未滿十二歲兒童或因而肇
      事致人受傷者，並吊扣其駕駛執照二年至四年；致人重傷
      或死亡者，吊銷其駕駛執照，並不得再考領：一、酒精濃
      度超過規定標準。二、吸食毒品、迷幻藥、麻醉藥品及其
      相類似之管制藥品。（第4項）汽機車駕駛人有下列各款
      情形之一者，處18萬元罰鍰，並當場移置保管該汽機車、
      吊銷其駕駛執照及施以道路交通安全講習；如肇事致人重
      傷或死亡者，吊銷其駕駛執照，並不得再考領：一、駕駛
      汽機車行經警察機關設有告示執行第一項測試檢定之處所
      ，不依指示停車接受稽查。二、拒絕接受第一項測試之檢
      定。
　　⑵第67條第1項：…汽車駕駛人，曾依…第35條第3項前段、第4
      項前段…規定吊銷駕駛執照者，三年內不得考領駕駛執照
      ；…。
　　⑶第92條第4款：本條例之罰鍰基準、舉發或輕微違規勸導、
      罰鍰繳納、向處罰機關陳述意見或裁決之處理程序、分期
      繳納之申請條件、分期期數、不依限期繳納之處理、分期
      處理規定及繳納機構等事項之處理細則，由交通部會同內
      政部定之。
　⒉道路交通安全規則第114條第2款：汽車駕駛人有下列情形之
    一者，不得駕車：…二、飲用酒類或其他類似物後其吐氣所
    含酒精濃度達每公升0.15毫克或血液中酒精濃度達百分之0.
    03以上。
　⒊大法官會議釋字第699號解釋理由書第2段：依法維持公共秩
    序，保護社會安全，防止一切危害，促進人民福利，乃警察
    之任務 (警察法第2條規定參照)。警察對於已發生危害或依
    客觀合理判斷易生危害之交通工具，得予以攔停，要求駕駛
    人接受酒精濃度測試之檢定（以下簡稱酒測；警察職權行使
    法第8條第1項第3款、刑法第185條之3、道路交通管理處罰
    條例第35條及道路交通安全規則第114條第2款規定參照），
    是駕駛人有依法配合酒測之義務。而主管機關已依上述法律
    ，訂定取締酒後駕車作業程序，規定警察對疑似酒後駕車者
    實施酒測之程序，及受檢人如拒絕接受酒測，警察應先行勸
    導並告知拒絕之法律效果，如受檢人仍拒絕接受酒測，始得
    加以處罰。
  ㈡就上開大法官會議釋字第699號解釋理由書第2段，明文解釋
    對於警察就疑似酒後駕車者實施酒測之程序，及受檢人如拒
    絕接受酒測，警察應先行勸導並告知拒絕之法律效果，如受
    檢人仍拒絕接受酒測，始得加以處罰。而依照由交通部會同
    內政部制訂之違反道路交通管理事件統一裁罰基準及處理細
    則第19條之2第5項第1款之內容，係已明文規範「告知拒絕
    檢測之法律效果」之明確內容為：「一、告知拒絕檢測之法
    律效果：㈠拒絕接受酒精濃度測試檢定者，處新臺幣18萬元
    罰鍰，吊銷駕駛執照；肇事致人重傷或死亡者，並得沒入車
    輛。㈡如於5年內第2次違反本條例第35條第4項第1款或第2款
    規定者，處新臺幣36萬元罰鍰，第3次以上者按前次違反本
    項所處罰鍰金額加罰新臺幣18萬元，吊銷駕駛執照；肇事致
    人重傷或死亡者，並得沒入車輛。」；是以，舉發員警就拒
    絕酒測之汽車駕駛人，如已依法告知「處18萬元罰鍰，吊銷
    駕駛執照」等具體訊息，即足認定已踐行正當法律程序。
　㈢經查，原告於109年7月1日0時25分許，經警方發現有駕駛系
    爭汽車從一般市區道路駛入臺南市○○區○○○街0號之星光閃閃
    休閒館（下稱系爭休閒館）停車場之事實，並經舉發員警發
    現原告有引用酒類跡象之事實，被告機關提出違規地點星光
    閃閃休閒館監視器及員警密錄器光碟1片（含翻拍照片17幀
    ）等件為證（本院卷第85至95頁、115頁）。經本院勘驗上
    開光碟之勘驗結果，並於111年2月23日當庭勘驗系爭休閒館
    監視器之畫面，以及原告於系爭汽車內被舉發機關員警攔查
    之密錄器影像（勘驗結果如附件⒈「監視器」資料夾部分及 
    ⒉「下車後尚未進入星光閃閃」資料夾部分），清楚見到原
    告於系爭休閒館監視錄影器畫面時間109年7月1日0時9分47
    秒許，從一般市區道路駛入系爭休閒館停車場停放之事實。
    又適因舉發機關員警於系爭休閒館進行臨檢，見原告駕駛系
    爭汽車進入該停車場後許久不下車，於是上前察看原告狀況
    ，並於原告開啟之車窗中聞到原告有飲用酒精之狀態故而詢
    問原告「喝多少（酒）」、「喝完多久了，超過一小時沒」
    ，並表示要對原告進行酒測之事實，有本院勘驗筆錄及111
    年2月23日言詞辯論筆錄可稽（本院卷第119至128頁、第141
    至153頁）。是以，原告既經舉發機關員警目睹其駕車從一
    般市區道路駛入系爭休閒館停車場，且上前盤查詢問原告時
    ，嗅得原告飲酒之事實，自得請求原告配合進行酒測。
  ㈣另關於舉發機關員警是否依大法官會議釋字第699號解釋告知
    原告拒絕酒測之罰則部分，此亦經上開光碟中「監視器」資
    料夾內之影片內容（如附件之勘驗結果）。就勘驗結果中清
    楚見到舉發機關員警們於密錄器時間109年7月1日0時46分51
    秒至47分3秒、48分21秒、48分38秒、49分10秒時，多次告
    知原告拒絕酒測係處「處180,000元罰鍰、吊銷駕駛執照3年
    ，3年內不得考領、當場移置保管車輛、參加道路安全講習
    」之完整罰則，原告經舉發機關員警們多次告知罰則後，仍
    不配合酒測，舉發機關員警遂於密錄器時間109年7月1日0時
    52分17秒按下拒測鍵，此部分已踐行大法官會議釋字第699
    號解釋之告知義務，程序上並無瑕疵。另汽車駕駛人經員警
    合法攔查並告知要對其施以酒測之狀態下，仍拒絕配合酒測
    並趁隙跑入包廂中及飲酒之情事，員警既已明確告知要對該
    汽車駕駛進行酒測，該汽車駕駛仍執意飲酒陷自身於更不利
    之狀態，自不得以酒測將失準云云而質疑酒測結果，甚至拒
    絕酒測，併此敘明。
　㈤綜上所述，原告於109年7月1日0時25分許，駕駛系爭汽車行
    經臺南市○○區○○○街0號之星光閃閃休閒館停車場時，確有「
    拒絕接受酒精濃度測試檢定」之違規行為，被告機關遂依道
    路交通管理處罰條例第35條第4項規定，裁處原告罰鍰180,0
    00元，吊銷駕駛執照，並應參加道路交通安全講習之裁罰處
    分，揆諸首揭規定，原處分並無違法，原告訴請撤銷為無理
    由，應予駁回。
六、本件判決基礎已臻明確，兩造其餘之攻擊防禦方法及訴訟資
    料經本院審酌後，核與判決結果不生影響，無一一論述之必
    要，附予敘明。
七、本件第一審裁判費用為300元，應由原告負擔，爰確定第一
    審訴訟費用額如主文第2項所示。
據上論結，本件原告之訴為無理由，依行政訴訟法第98條第1項
前段、第237條之7、第237條之8第1項、第237條之9第1項，判決
如主文。
中　　華　　民　　國　　111 　年　　3 　　月　  9　　日
　　　　　　　　　行政訴訟庭　法　官　侯明正
上為正本係照原本作成。
如不服本判決，應於判決送達後20日內，向本院提出上訴狀及上
訴費新台幣750元，並表明上訴理由（原判決所違背之法令及其
具體內容或依訴訟資料可認為原判決有違背法令之具體事實），
其未載明上訴理由者，應於提出上訴後20日內向本院補提理由書
（上訴狀及上訴理由書均須按他造人數附繕本，如未按期補提上
訴理由書，則逕予駁回上訴）。
中　　華　　民　　國　　111 　年　　3  　月　 　9  　日
　　　　　　　　　　　　　　　書記官　謝明達　
　　　　　　　　　　　　　　　
證據清單：
一、原告提出：   原證1 被告109年12月28日南市交裁字第78-SX0000000號裁決書 15頁 原證2 新化醫院診斷證明書 17頁 原證3 魏國樑骨外科診所診斷證明書 19頁 二、被告提出：   被證1 臺南市政府警察局新化分局南市警交字第SX0000000號舉發違反道路交通管理事件通知單及送達證書影本 63-66頁 被證2 臺南市政府交通局109年12月28日南市交裁字第78-SX0000000號違反道路交通管理事件裁決書及送達證書影本 67-68頁 被證3 臺南市政府警察局新化分局109年8月19日南市警化交字第1090428917號函檢附員警職務報告及原告駕車行駛路線圖各1份（含道路現況及監視器截圖照片共11幀）、錄影採證光碟1片 69-88、99頁 被證4 機車駕駛人基本資料、車籍查詢資料1份 89-91頁 被證5 原告109年7月22日陳述單 93-97頁 

　　　　　　　　　　　　　　　
附件：勘驗結果
勘驗結果：被告機關提供有違規採證光碟1片，內有下列影片檔
，勘驗如下：
　⒈「監視器」資料夾部分：資料夾內有4段影片，分別勘驗如次
    ：
　⑴「ch04_00000000000000.MP4」影片檔：本段影片長度29分1
    秒，該段影片為星光閃閃休閒館之監視錄影器所拍攝，拍攝
    角度係從星光閃閃休閒館（下稱休閒館）之戶外走廊拍攝停
    車場及休閒館入口之畫面。影片一開始之畫面時間為109年6
    月30日23時57分0秒（畫面時間將於第3分0秒時進入109年7
    月1日0時0分0秒，先予敘明，之後僅略記載分、秒數）。
　　①影片一開始，系爭汽車即停在畫面右上角。影片中陸續有
      人進出休閒館，於影片1分12秒（畫面時間58分12秒）處
      起，原告與友人一起走出休閒館，原告先陪同友人去開車
      ，之後於影片2分42秒（畫面時間59分42秒）處，走至系
      爭汽車駕駛座旁開車門上車，系爭汽車於影片第2分45秒
      （畫面時間59分45秒）處大燈點亮，影片第3分0至24秒（
      畫面時間0分0至24秒）處開始倒車要離開休閒館。
　　②影片5分23秒（畫面時間2分23秒）處，一群員警們進入休
      閒館內進行臨檢。而於警察進入休閒館之後，原告於影片
      12分47秒（畫面時間9分47秒）處起，駕駛系爭汽車駛回
      休閒館，並將系爭汽車停於剛剛停放位置，此時在休閒館
      外之員警們均看著系爭汽車。因原告將系爭汽車停妥後，
      遲遲不下車，就有員警於影片14分23秒（畫面時間11分23
      秒）處起開始上前關切。警車亦於影片第14分58秒（畫面
      時間11分58秒）處，先停於系爭汽車之右側，之後於影片
      15分56秒（畫面時間12分56秒）處，員警又將警車移至系
      爭汽車車尾處，防止系爭汽車離開。此後陸續從休閒館內
      走出許多民眾（有些係休閒館服務員，有些似乎是原告友
      人），以及原本走入休閒館內之員警，走至系爭汽車車旁
      。
　　③影片18分1秒（畫面時間15分1秒）處，原告從系爭汽車上
      下來，員警們則站立在原告身旁，原告與員警先在停車場
      及系爭汽車車旁交談，而於影片19分3秒（畫面時間19分3
      秒）處，原告與員警走至休閒館入口處交談，交談至影片
      21分10至37秒（畫面時間18分10至37秒）處，原告先走到
      系爭汽車旁又走回休閒館門口與其友人交談，此時員警僅
      站立在周圍。影片22分20秒（畫面時間19分20秒）處，原
      告見員警僅圍在周圍，於是往休閒館建物內部方向走去（
      是否有進入建物，因攝影機角度關係未拍到），員警於影
      片22分31秒（畫面時間19分31秒）才跟上去。
　　④影片25分35秒（畫面時間22分35秒）處起，原告才從休閒
      館內走出來並走至系爭汽車旁，之後原告於影片26分41秒
      （畫面時間23分41秒）處，又走到休閒館入口處從女性友
      人手中拿過行動電話後，又往休閒館建物內部內部方向走
      去（是否有進入建物，因攝影機角度關係未拍到），之後
      員警們又跟著原告離開畫面，此後本段影片結束。　
  ⑵「ch08_00000000000000.MP4」影片檔：本段影片長度29分1
    秒，該段影片為星光閃閃休閒館之監視錄影器所拍攝，拍攝
    角度係從星光閃閃休閒館之戶外走廊拍攝停車場、停車場出
    入口、休閒館入口與走廊之畫面。影片一開始之畫面時間為
    109年6月30日23時57分0秒（畫面時間將於第3分0秒時進入1
    09年7月1日0時0分0秒，先予敘明，之後僅略記載分、秒數
    ）。
　　①影片一開始，系爭汽車即停在畫面右上角。影片中陸續有
      人進出休閒館，於影片1分12秒（畫面時間58分12秒）處
      起，原告與友人一起走出休閒館，原告先陪同友人去開車
      ，之後於影片2分42秒（畫面時間59分42秒）處，走至系
      爭汽車駕駛座旁開車門上車，系爭汽車於影片第2分45秒
      （畫面時間59分45秒）處大燈點亮，影片第3分0至24秒（
      畫面時間0分0至24秒）處開始倒車，並於影片3分55秒（
      畫面時間0分55秒）處駛出停車場離開休閒館。　
　　②影片5分11秒（畫面時間2分11秒）處，一群員警們從停車
      場門口步行進入休閒館內進行臨檢。而於警察進入休閒館
      之後，原告於影片12分42秒（畫面時間9分42秒）處起，
      駕駛系爭汽車駛回休閒館停車場之入口，並將系爭汽車停
      於剛剛停放位置，此時在休閒館外之員警們均看著系爭汽
      車。因原告將系爭汽車停妥後，遲遲不下車，就有員警於
      影片14分23秒（畫面時間11分23秒）處起開始上前關切。
      警車亦於影片第14分58秒（畫面時間11分58秒）處，先停
      於系爭汽車之右側，之後於影片15分56秒（畫面時間12分
      56秒）處，員警又將警車移至系爭汽車車尾處，防止系爭
      汽車離開。此後陸續從休閒館內走出許多民眾（有些係休
      閒館服務員，有些似乎是原告友人），以及原本走入休閒
      館內之員警，走至系爭汽車車旁。
　  ③影片18分1秒（畫面時間15分1秒）處，原告從系爭汽車上
      下來，員警們則站立在原告身旁，原告與員警先在停車場
      及系爭汽車車旁交談，而於影片19分3秒（畫面時間19分3
      秒）處，原告與員警走至休閒館入口處交談，交談至影片
      21分10至37秒（畫面時間18分10至37秒）處，原告先走到
      系爭汽車旁又走回休閒館門口與其友人交談，此時員警僅
      站立在周圍。影片22分20秒（畫面時間19分20秒）處，原
      告走至休閒館走廊處與其朋友交談，此時員警也慢慢走至
      原告附近。此後原告一直在休閒館走廊及停車場交界之區
      域走動並與其友人交談，直至影片27分30秒（畫面時間24
      分30秒）處，見員警未注意就開始往休閒館室內走去，並
      於影片27分45秒（畫面時間24分45秒）時走入休閒館建物
      內。一名員警見狀於影片28分5秒（畫面時間25分5秒）時
      快步走入休閒館內，之後其他員警也跟著進入休閒館內，
      此後影片結束。
　⑶「ch09_00000000000000.MP4」影片檔：本段影片長度29分1
    秒，該段影片為星光閃閃休閒館之監視錄影器所拍攝，拍攝
    角度係拍攝休閒館停車場出入口之畫面。影片一開始之畫面
    時間為109年6月30日23時57分0秒（畫面時間將於第3分0秒
    時進入109年7月1日0時0分0秒，先予敘明，之後僅略記載分
    、秒數）。　　
　　①影片一開始，陸續有民眾進出停車場，且停車場內有一部
      白色汽車發動中，似乎要離去。而於影片1分25秒（畫面
      時間58分25秒）處，有人從休閒館方向走至該白色汽車旁
      準備上車，原告亦於影片1分32秒至36秒（畫面時間58分3
      2至36秒）處走至該車旁，原告與友人交談送別至影片2分
      30秒（畫面時間59分30秒）處起，該白色汽車準備離開停
      車場，原告亦往系爭汽車停車處走去，並於影片3分17秒
      至56秒（畫面時間0分17秒至56秒）時開始倒車出停車場
      出入口後離去。
　　②影片4分36秒（畫面時間1分36秒）處，休閒館停車場外駛
      來四部警車，一部駛入停車場內，其餘停於停車場外，之
      後員警下車魚貫走入停車場內。之後原告於影片12分45秒
      （畫面時間9分45秒）處，從外駛入停車場。之後於影片1
      4分45秒（畫面時間11分46秒）時，又有一部警車到場，
      該警車直接駛入停車場內。之後至影片結束前，又陸續有
      數輛警車到場。
　⑷「ch12_00000000000000.MP4」影片檔：本段影片長度29分2
    秒，該段影片為星光閃閃休閒館之監視錄影器所拍攝，拍攝
    角度係從休閒館停車場往休閒館拍攝畫面。影片一開始之畫
    面時間為109年6月30日23時57分0秒（畫面時間將於第3分0
    秒時進入109年7月1日0時0分0秒，先予敘明，之後僅略記載
    分、秒數）。
　　①影片一開始，系爭汽車即停在畫面左上角，並有一部白色
      汽車發動中。影片中陸續有人進出休閒館，於影片1分12
      秒（畫面時間58分12秒）處起，原告與友人一起走出休閒
      館走至該發動中之白色汽車，之後於影片2分43至49秒（
      畫面時間59分43至49秒）處起，原告走至系爭汽車駕駛座
      旁開車門上車，影片第3分0至31秒（畫面時間0分0至31秒
      ）處開始倒車離開停車場。　　
　　②影片4分51秒（畫面時間1分51秒）處，先是一部警車駛入
      停車場內停車。之後一群員警們從停車場門口步行進入休
      閒館內進行臨檢。而於警察進入休閒館之後，原告於影片
      12分45秒（畫面時間9分45秒）處起，駕駛系爭汽車駛回
      剛剛停放位置，此時在休閒館外之員警們均看著系爭汽車
      。因原告將系爭汽車停妥後，遲遲不下車，就有員警於影
      片14分23秒（畫面時間11分23秒）處起開始上前關切。警
      車亦於影片第14分58秒（畫面時間11分58秒）處，先停於
      系爭汽車之右側，之後於影片15分56秒（畫面時間12分56
      秒）處，員警又將警車移至系爭汽車車尾處，防止系爭汽
      車離開。此後陸續從休閒館內走出許多民眾（有些係休閒
      館服務員，有些似乎是原告友人），以及原本走入休閒館
      內之員警，走至系爭汽車車旁。
　　③影片18分1秒（畫面時間15分1秒）處，原告從系爭汽車上
      下來，員警們則站立在原告身旁，原告與員警先在停車場
      及系爭汽車車旁交談，而於影片19分3秒（畫面時間19分3
      秒）處，原告與員警走至休閒館入口處交談，交談至影片
      21分10至37秒（畫面時間18分10至37秒）處，原告先走到
      系爭汽車旁又走回休閒館門口與其友人交談，此時員警僅
      站立在周圍。影片22分20秒（畫面時間19分20秒）處，原
      告走至休閒館走廊處與其朋友交談，此時員警也慢慢走至
      原告附近。此後原告一直在休閒館走廊及停車場交界之區
      域走動並與其友人交談，直至影片27分30秒（畫面時間24
      分30秒）處，見員警未注意就開始往休閒館室內走去，並
      於影片27分45秒（畫面時間24分45秒）時走入休閒館建物
      內。一名員警見狀於影片28分5秒（畫面時間25分5秒）時
      快步走入休閒館內，之後其他員警也跟著進入休閒館內，
      此後影片結束。　　
  ⒉「下車後尚未進入星光閃閃」資料夾部分：資料夾內有3段影
    片，分別勘驗如次：
　  ①「2020_0701_002909_015.MOV」影片檔：本段影片長度3分
      1秒，影片一開始之畫面時間為109年7月1日0時29分8秒（
      下僅略記載分、秒數），本段影片為在場某位員警身上之
      密錄器所拍攝。（因在場人數眾多，下僅記載重要視事項
      ）影片最初即一群警員包圍在系爭汽車旁，並有員警拿手
      電筒照射原告車輛內部，在場員警們均懷疑原告有喝酒，
      配戴密錄器之員警敲打原告車窗示意原告下車。影片第25
      秒（畫面時間29分33秒）處起，有一部警車停於系爭汽車
      右側，戴密錄器之員警遂指揮開車之員警將警車停在系爭
      汽車後方。影片第1分18秒（畫面時間30分26秒）處起，
      原告打開駕駛座車窗，員警遂要求原告出示證件，原告答
      稱未帶證件，配戴密錄器員警遂要求原告告知身分證字號
      ，原告答稱Z000000000，員警又問原告喝多少，原告答稱
      沒有喝，員警遂請原告下車，要對原告進行酒測。原告質
      疑員警為什麼要酒測，員警們則以原告開車進來等語回應
      。影片2分12秒（畫面時間31分20秒）處起，原告友人從
      休閒館內走至系爭汽車旁，聽到員警稱要對原告進行酒測
      ，遂以原告沒有開出去等語幫原告開脫，原告亦辯稱沒有
      。之後原告於影片2分21秒（畫面時間31分59秒）處下車
      ，配戴密錄器員警此時與其他員警詢問原告有沒有開車，
      其他員警說有，然後調監視器就知道了，此後影片結束。
　　②「2020_0701_003210_016.MOV」影片檔：本段影片長度3分
      1秒，為銜接上段影片拍攝，影片最初之畫面時間為109年
      7月1日0時32分8秒（下僅略記載分、秒數），影片一開始
      ，原告站在系爭汽車另一側與其朋友交談，身旁不遠處有
      其他員警看顧。影片第55秒（畫面時間33分3秒）處起，
      配戴密錄器員警問原告車子是否是他的，原告答稱是。影
      片1分13秒（畫面時間33分21秒）處，配戴密錄器員警再
      度詢問原告身分證字號，原告再度回答，回答完原告走往
      休閒館入口處與其友人交談，員警遂在一旁看顧。影片2
      分19秒（畫面時間34分27秒）處，配戴密錄器員警問原告
      喝完多久了，超過一小時沒，原告則以他一直都在這邊等
      語回應，雙方爭執到影片結束。
　　③「2020_0701_003510_017.MOV」影片檔：本段影片長度3分
      1秒，為銜接上段影片拍攝，影片最初之畫面時間為109年
      7月1日0時35分8秒（下僅略記載分、秒數），影片一開始
      仍為原告以其沒有離開等語與員警爭執，影片第41秒至1
      分3秒（畫面時間35分49秒至36分12秒）處，原告從休閒
      館入口處走回系爭汽車旁後又走回休閒館入口處，配戴密
      錄器之員警於影片1分21秒（畫面時間36分29秒）處起至
      影片 結束，一直與其他員警討論原告開車進來之情形。
  ⒊「監視器」資料夾部分：資料夾內有9段影片，分別勘驗如次
    ：　　
　　①「2020_0701_003543_114.MP4」影片檔：本段影片長度3分
      0秒，影片一開始之畫面時間為109年7月1日0時35分41秒
      （下僅略記載分、秒數），本段影片為在場另一位員警身
      上之密錄器所拍攝。（因在場人數眾多，下僅記載重要視
      事項）。影片最初，該名配戴密錄器之員警站在休閒館入
      口旁走廊去，與另一名員警查看其中一間包廂，並討論是
      不是該叫支援。影片2分3秒（畫面時間37分44秒）處，。
      配戴密錄器員警走向休閒館入口處，此時可見原告及其友
      人在入口處走廊交談。影片2分17至37秒（畫面時間37分5
      9秒）處，配戴密錄器員警走至入口處，詢問其他員警為
      何攔查原告，此時原告轉頭看一眼配戴密錄器之員警後，
      隨即轉身沿走廊走進包廂裡。影片第2分42秒（畫面時間3
      8分23秒）起至影片結束時，其他看顧原告之員警，馬上
      跟著原告走進該包廂。 
　  ②「2020_0701_003843_115.MP4」影片檔：本段影片長度6秒
      ，為銜接上段影片拍攝，影片最初之畫面時間為109年7月
      1日0時38分41秒（下僅略記載分、秒數），配戴密錄器之
      員警見其他員警趕入包廂，也跟著往包廂走，剛走到包廂
      入口處，即聽到包廂內員警大喊「出來」，此後畫面晃動
      影片結束。
　　③「2020_0701_004311_116-員警告知上前盤查前提.MP4」影
      片檔：本段影片長度3分0秒，影片一開始之畫面時間為10
      9年7月1日0時43分10秒（下僅略記載分、秒數），本段影
      片為在場某位員警身上之密錄器所拍攝。影片最初員警於
      包廂內圍住原告，原告以「他一直在包廂內喝酒」，以及
      「他不能來喝酒」等語回應警察，員警則以他們去調監視
      器了，且原告開車回來的過程，員警也看的清清楚楚，從
      車上走入包廂，員警們也跟著等語，並於影片1分27秒（
      畫面時間44分37秒）處說要對原告酒測，原告則持續以其
      在包廂內飲酒等語抗辯，並說他不要測。影片2分35秒（
      畫面時間45分45秒）處，原告友人將手機交給原告，原告
      遂通話至影片結束。
　　④「2020_0701_004612_117-員警提供杯水，原告有喝下，員
      警告知拒測法律效果.MP4」影片檔：本段影片長度3分0秒
      ，為銜接上段影片拍攝，影片最初之畫面時間為109年7月
      1日0時46分10秒（下僅略記載分、秒數）。影片最初原告
      仍在講電話。影片第28秒（畫面時間46分38秒）處，有員
      警說拿礦泉水給原告，其他員警則以「盧到現在已經超過
      15分了，測一測。」，影片38秒（畫面時間46分48秒）處
      ，員警拿了礦泉水給原告。原告遂於影片41至53秒（畫面
      時間46分51秒至47分3秒）處開始喝水，員警於原告喝水
      時告知原告「消極不配合是給你拒測啦!」、「罰180,000
      元。扣車啦，扣駕照啦，都給你扣個夠，你講這麼多。（
      影片第47至53秒）」，原告則一邊與員警對話一邊喝水，
      並於影片1分12秒（畫面時間47分22秒）處將礦泉水喝光
      。影片1分16秒（畫面時間47分27秒）處，員警再度告知
      要對原告進行酒測，問原告要不要配合，原告則以其沒有
      開車等語抗辯。影片1分44秒（畫面時間47分55秒）處，
      員警要對原告第一次告知，原告則以其沒開車等語抗辯，
      員警則以其調好監視器了，不然不會拖那麼久。影片2分1
      1秒（畫面時間48分21）處起，員警則告知以「你要測還
      是不測這樣就好。你說你要測還是不測。不測就拒測，你
      簽名，扣車。駕照吊銷。」、「罰款180,000元，吊、吊
      銷駕照，3年不得考領。齁，車子拖吊，拖至拖吊場保管
      ，參加道安講習。」等語，原告則以其做一下筆記等語回
      覆。另一名員警遂於影片2分27秒（畫面時間48分38秒）
      處再度告知：「你不用做筆記，我們現在就清楚告知你，
      拒測的法律效果，處新臺幣180,000元罰鍰，齁。第二，
      吊銷駕駛執照3年，不得考領，齁，你的車輛當場移置保
      管。並參加道路交通安全講習。我不用再繼續告知你了。
      」，原告則要員警慢慢講，一名員警認為原告在雞蛋裡挑
      骨頭，又一名員警則說再說一次給原告聽（影片結束）。
　　⑤「2020_0701_004911_118.MP4」影片檔：本段影片長度3分
      0秒，為銜接上段影片拍攝，影片最初之畫面時間為109年
      7月1日0時49分10秒（下僅略記載分、秒數 ），影片一開
      始員警再度告知拒測之法律效果：「最後一次告知你，拒
      測的法律效果，齁。第一，處新台幣180,000元罰鍰。第
      二，吊銷，吊銷駕駛執照3年，3年內不得考領，齁。第三
      ，當場移置保管你的車輛。四，參加道路安全講習。齁，
      現在已經告知你法律效果了。現在時間109年7月1日，12
      點50分。齁，現在，第一次告知，你要不要配合酒測?」
      ，告知完員警問原告要不要酒測，原告不語。影片1分40
      秒（畫面時間50分52秒）起，員警詢問原告要不要做酒測
      ，原告以其沒有喝酒等語回應。員警遂於影片第1分56秒
      （畫面時間51分7秒）、第2分7秒（畫面時間51分17秒）
      、第2分51秒（畫面時間52分1秒）三次正式詢問原告要不
      要配合酒測，原告均不答（影片結束）。 
　　⑥「2020_0701_005212_119.MP4」影片檔：本段影片長度3分
      1秒，為銜接上段影片拍攝，影片最初之畫面時間為109年
      7月1日0時52分10秒（下僅略記載分、秒數 ），影片最初
      ，原告仍不回答，員警遂於影片7秒（畫面時間52分17秒
      ）處按下拒測鍵，並開始列印拒測單。影片1分10秒（畫
      面時間53分20秒）處，員警問原告要不要簽拒測單，之後
      原告友人到場詢問狀況，員警解釋給其友人聽，原告友人
      說要請員警放監視器畫面，員警則說不用，雙方發生爭執
      到影片結束。
　　⑦「2020_0701_005512_120.MP4」影片檔：本段影片長度3分
      0秒，為銜接上段影片拍攝，影片最初之畫面時間為109年
      7月1日0時55分10秒（下僅略記載分、秒數 ），員警繼續
      與原告友人繼續爭執，而影片第38秒（畫面時間55分48秒
      ）處，員警填載完拒測單後，詢問原告要不要簽酒測原告
      則以其一直在包廂內，拒絕簽名。之後員警就說要掣開舉
      發通知單，然後原告說他不要簽收，員警則說不簽收就寄
      給他。
　　⑧「2020_0701_005811_121.MP4」影片檔：本段影片長度3分
      0秒，為銜接上段影片拍攝，影片最初之畫面時間為109年
      7月1日0時58分10秒（下僅略記載分、秒數 ），本段影片
      為員警詢問原告車上有無貴重物品，要對其扣車。影片1
      分14秒（畫面時間59分24秒）處，員警走出包廂走至警車
      處拿舉發通知單後，又於影片結束前走回包廂內（影片1
      分50秒，畫面時間進入1時0分0秒）。
　  ⑨「2020_0701_010111_122.MP4」影片檔：本段影片長度3分1秒，為銜接上段影片拍攝，影片最初之畫面時間為109年7月1日1時1分10秒（下僅略記載分、秒數 ），本段影片為員警掣開舉發通知單，原告與其友人在一旁抱怨之過程。